【裁判字號】    92,交抗,936
【裁判日期】    921128
【裁判案由】    聲明異議
【裁判全文】
臺灣高等法院臺中分院刑事裁定                    九十二年度交抗字第九三六號
    抗  告  人  甲○○
    即受處分人
右抗告人因聲明異議案件，不服臺灣南投地方法院中華民國九十二年十月三十一日所
為裁定（九十二年度交聲字第一三七號）提起抗告，本院裁定如左：
      主  文
抗告駁回。
      理  由
一按汽車行駛於高速公路或設站管制之道路，而不遵管制之規定者，處汽車駕駛人新
  臺幣（以下同）三千元以上六千元以下罰鍰，道路交通管理處罰條例第三十三條第
  一項定有明文。原裁定以抗告人即受處分人（以下簡稱為受處分人）甲○○駕駛車
  號為Ｗ九─五○六六號自小客車，於民國（下同）九十二年七月二十三日十五時許
  ，行經國道三號高速公路北向車道三二三公里處時，行車速度為時速一百二十六公
  里，超過該路段規定之最高時速（限速一百十公里）十六公里，經警舉發之事實，
  有內政部警政署國道公路警察局舉發違反道路交通管理事件通知單一份在卷可按，
  且證人鄭慶舟於原審亦到庭結證稱：「（問：提示舉發違反道路交通管理事件通知
  書是否為你所舉發的？）是。（問：當時情形如何？）當時正確日期是七月份，他
  當時行駛在國道三號北上三二三公里處，我們在路肩執勤取締超速。當時由異議人
  駕駛的自小客車，我們用雷射槍對準車頭測出車速為一二六公里，依照處罰條例，
  予以製單，當時攔下時，異議人沒有否認超速，只希望我們原諒他。」等語。證人
  李正德亦結證稱：「（問：提示舉發違反道路交通管理事件通知書是否為你所舉發
  的？）是我測速，我同事製單。（問：當時情形如何？）當時我們執行測速勤務，
  我有看到異議人車速比較快，因車道上車子比較多，我們是選擇性，依目測觀察比
  較快的車，以雷射槍打他車行的速度，他的速度超出速限標準，我們才會攔查，異
  議人當時車速是一百二十幾，我們才攔查他下來，請他出示證件，雷射槍上會有顯
  示速度及測距，我有請異議人看。所以才拿給我同事製單。」等語，堪認受處分人
  確有前揭違規之事實。受處分人聲明異議辯稱：其並未超速云云，並不足取。原處
  分機關交通部公路總局台中區監理所南投監理站依道路交通管理處罰條例第三十三
  條第一項之規定裁處受處分人罰鍰三千元，並無不合，爰予以維持，並裁定駁回受
  處分人之聲明異議，經核於法並無違誤。至受處分人抗告意旨雖指稱：伊未有右揭
  違規超速之事實，證人鄭慶舟於原審所供係偽證，及本件舉發員警有違法裁量云云
  。但查道路交通管理處罰條例第七條第一項規定：「道路交通管理之稽查、違規之
  紀錄，由交通勤務警察，或依法令執行交通稽查任務之人員執行之」，本件交通勤
  務警察為維持交通秩序，依法執行職務，立場應是客觀公正，且證人鄭慶舟與受處
  分人素不相識，亦無宿怨，應無故意誣陷之理，況亦無證據證明證人鄭慶舟確有偏
  頗之虞，是該證人所為之舉發，應可採信。另受處分人所提之其他理由，核均非適
  法之抗告理由。是受處分人之抗告，並無理由，應予駁回。
二據上論結，應依刑事訴訟法第四百十二條，裁定如主文。
中      華      民      國    九十二  年    十一      月    二十八      日
                                   臺灣高等法院臺中分院刑事第八庭
                                         審判長法  官  羅  得  村
                                               法  官  陳  毓  秀
                                               法  官  劉  榮  服
右正本證明與原本無異。
不得再抗告。
                                 書記官  陳  俞  豪
中      華      民      國    九十二     年     十二     月     二      日
                                                                        Ｆ


司法院資訊處製作；財團法人民間司法改革基金會備份。
